【裁判字號】    99,訴,285
【裁判日期】    990914
【裁判案由】    交付房屋等
【裁判全文】
臺灣臺中地方法院民事判決  99年度訴字第285號
原      告  乙○○
被      告  甲○○
上列當事人間請求交付房屋等事件，本院於99年8月19日言詞辯
論終結，判決如下：
    主    文
被告應將門牌號碼台中市○區○○路22巷12號7樓之6房屋（即台
中市○區○○○段10861建號建物）交付原告。
被告應自民國99年1月1日起至交付上項房屋之日止，按日給付原
告新台幣壹佰元。
原告其餘之訴駁回。
訴訟費用新台幣陸仟伍佰元，其中新台幣肆仟參佰元由被告負擔
，餘由原告負擔。
本判決原告勝訴部分得假執行。但被告如以新台幣肆拾伍萬元為
原告供擔保後，得免為假執行。
原告其餘假執行之聲請駁回。
    事實及理由
壹、原告方面：
  一、聲明：
    (一)被告應將門牌號碼台中市○區○○路22巷12號7樓之6房屋
      交付原告。
    (二)被告應自民國（下同）99年1月1日起至交付台中市○區○
      ○路22巷12號7樓之6房屋之日止，按日給付原告新台幣（
      下同）700元之違約金。
    (三)被告應給付原告40萬元之違約金及自起訴狀繕本送達翌日
      起至清償日止，按週年利率5%計算之利息。
    (四)原告願供擔保，請准宣告假執行。
  二、陳述要旨：
    (一)兩造於98年5月4日簽訂不動產買賣契約書（下稱系爭買賣
      契約），由原告以總價140萬元，向被告買受台中市○區
      ○○○段10854建號建物（門牌號碼：台中市○區○○路
      22巷12號6樓之5，下稱系爭10854建號建物）、同段10855
      建號（門牌號碼：台中市○區○○路22巷12號6樓之6，下
      稱系爭10855建號建物）、同段10861建號（門牌號碼：台
      中市○區○○路22巷12號7樓之6，下稱系爭10861建號建
      物）暨上開建物坐落基地即同段162-7、162-166地號土地
      應有部分。因兩造簽訂系爭買賣契約時，系爭10854、108
      55建號建物暨坐落基地應有部分仍登記為被告之被繼承人
      賴仁龍所有，故兩造除約定付款方式為原告先給付被告定
      金2萬元、於98年5月3日再將38萬元匯入兩造指定之不動
      產買賣價金履約保證專戶，其餘價金則待被告辦理繼承登
      記、並將系爭10854、10855建號建物暨坐落基地應有部分
      移轉予原告後，原告再給付之外，兩造並於系爭買賣契約
      「其他約定事項〈附件二〉」（以下簡稱其他約定事項）
      中約定：「....故買賣雙方達成下列協議(一)建號：10861
      所有權人為甲○○，雙方同意先行過戶至買方指定登記名
      義人名下，過戶完成後先從履保專戶中撥付新台幣壹拾捌
      萬元至賣方指定帳戶內。....(二)賣方須於民國98年11月30
      日前辦妥繼承登記並取得他繼承人同意出售及辦理所有權
      移轉登記所需之文件交付委任地政士辦理過戶手續。(三)若
      賣方無法於98年11月30日前辦妥繼承登記及取得他繼承人
      之同意出售及辦理所有權移轉登記之文件時賣方同意將履
      保專戶內之餘款歸還買方，而買方取得10861建號之所有
      權，賣方不得再向買方要求任何價金及補償，....」。
    (二)兩造簽訂系爭買賣契約後，就系爭10861建號建物暨其坐
      落基地應有部分被告已依約將所有權移轉登記予原告，原
      告則自履保專戶中撥付被告18萬元；就系爭10854、10855
      建號建物暨坐落基地應有部分，被告則未依約履行移轉所
      有權登記之義務，反將系爭10854、10855建號建物暨坐落
      基地應有部分另行出售予訴外人吳靜怡，並已辦妥所有權
      移轉登記，致原告無法取得系爭系爭10854、10855建號建
      物暨坐落基地應有部分所有權。依兩造系爭買賣契約其他
      約定事項之前揭約定，原告自得取得系爭10861建號建物
      暨坐落基地應有部分所有權，並得取回履約保證專戶內之
      20萬元，故而原告乃於98年12月間將履約保證專戶內之20
      萬元取回。又被告雖已依約將系爭10861建號建物暨其坐
      落基地應有部分所有權移轉登記予原告，惟迄未依約將系
      爭10861建號建物點交予原告，屢經催告，被告仍置不理
      會，爰依民法第348條第2項規定，訴請被告交付系爭1086
      1建號建物，並依系爭買賣契約第10條第5項「本約買賣標
      的雙方應於產權移轉登記完畢，並辦妥相關之他項權利登
      記或塗銷等作業無誤後辦理點交（若因相關作業遲延者，
      最遲不得逾民國98年12月31日）同時甲方（按即原告，下
      同）應履行全部價金之給付....。如屆最後期限乙方（按
      即被告，下同）不能點交時，乙方應自最後期限之次日起
      算，每逾一日按買賣總價金萬分之五計付違約金賠償甲方
      ...」之約定，請求被告自99年1月1日起至交付系爭10861
      建號建物之日止，按日給付原告700元之違約金。
    (三)系爭10854、10855建號建物暨坐落基地應有部分，因被告
      已將之另行出售予吳靜怡，並已辦妥所有權移轉登記，被
      告就系爭10854、10855建號建物暨坐落基地應有部分已陷
      於給付不能，被告一屋二賣，自屬可歸責於被告，原告自
      得解除兩造間就系爭10854、10855建號建物暨坐落基地應
      有部分之買賣契約，並依民法第226條第1項規定及系爭買
      賣契約第11條第3項「本約簽訂後，乙方若有擅自解約、
      不為給付、給付不能或違約情事致本約解除時，除應負擔
      甲方所受損害之賠償外並喪失收受買賣價金之權利，且應
      返還乙方已支配價金，並同意按甲方已支付價金總額之同
      額，作為懲罰性違約金另行給付甲方。」之約定，請求被
      告給付原告已支付價金同額之40萬元懲罰性違約金。
貳、被告方面：
  一、聲明：
    (一)原告之訴及假執行之聲請均駁回。
    (二)如受不利判決，願供擔保免為假執行。
  二、陳述要旨：
    (一)兩造簽系爭買賣契約時，言明如果其他繼承人不同意賣就
      不賣，兩造契約是約定要在98年11月30日以前辦妥移轉登
      記，被告在98年8月6日辦妥系爭10854、10855建號建物暨
      坐落基地應有部分之繼承登記後，即要求原告辦理系爭10
      854、10855建號建物暨坐落基地應有部分之移轉登記手續
      ，惟原告不同意，堅持俟系爭契約約定之98年11月30日到
      期後才要辦理，而且，因為系爭10854、10855建號建物之
      繼承人共有四人，因其中繼承人之一賴思螢行蹤不明，故
      出售系爭房地之價金應歸賴思螢所有部分須辦理提存，但
      原告拒絕辦理提存，並表示應提存的價金部分，需由被告
      先行籌款墊付，俟系爭房地全部辦妥所有權移轉登記方願
      意付清買賣價款，被告認為原告之要求甚不合理，故未應
      允。又系爭10861建號建物被告早在98年8月6日左右即欲
      點交予原告，卻遭原告拒絕，現因原告僅給付被告買賣價
      金20萬元，故被告已不同意將系爭10861建號建物點交予
      原告。
    (二)被告於98年8月間要求原告將應分歸繼承人賴思螢之價金
      部分先行辦理提存遭原告拒絕後，被告於98年10月間方將
      系爭10854、10855建號建物暨坐落基地應有部分出售予吳
      靜怡，並辦妥所有權移轉登記。
參、兩造經法官試行整理並簡化爭點，其結果如下：
  一、兩造不爭執事項：
    (一)兩造於98年5月4日簽訂不動產買賣契約書，約定由原告以
      總價140萬元之價格，向被告購買坐落台中市○區○○○
      段10854建號建物（即門牌號碼台中市○區○○路22巷12
      號6樓之5房屋）、同段10855建號（即門牌號碼台中市○
      區○○路22巷12號6樓之6房屋）、同段10861建號（即門
      牌號碼台中市○區○○路22巷12號7樓之6房屋）暨其坐落
      基地即同段162-7、162-166地號土地之應有部分。
    (二)就系爭不動產買賣價金之給付，原告於98年5月3日給付被
      告定金2萬元，並於98年5月5日將價金38萬元匯入兩造指
      定之不動產買賣價金履約保證專戶。
    (三)兩造於簽訂系爭不動產買賣契約時，系爭10861建號建物
      暨坐落基地應有部分登記為被告所有，系爭10854建號、
      10855建號建物暨坐落基地應有部分則登記為被告之被繼
      承人賴仁龍所有，且尚未辦理繼承登記。
    (四)被告於98年5月19日將系爭10861建號建物暨坐落基地應有
      部分移轉登記於原告指定之王詩婷。被告並已依約取得履
      約保證專戶內原告匯入之價金18萬元。
    (五)系爭10854建號、10855建號建物暨坐落基地應有部分經被
      告於98年10月1日出售予訴外人吳靜怡，並已於98年10月
      13 日辦妥所有權移轉登記完畢。
    (六)原告已於98年12月間將其於98年5月5日匯入兩造指定之不
      動產買賣價金履約保證專戶內之價金中之20萬元取回。
  二、兩造爭執之事項：
    (一)被告應否將系爭10861建號建物（即門牌號碼台中市○區
      ○○路22巷12號7樓之6房屋）交付予原告？
    (二)被告拒絕交付系爭10861建號建物予原告，有無正當理由
      ？原告得否依兩造間系爭不動產買賣契約第10條第5項之
      約定請求被告給付違約金？
    (三)系爭10854建號、10855建號建物，被告是否因已陷於給付
      不能，而應依系爭不動產買賣契約第11條第3項之約定給
      付原告違約金？
肆、得心證之理由：
  一、原告主張兩造於98年5月4日就系爭不動產簽訂不動產買賣
      契約書，被告已依系爭買賣契約之約定，於98年5月19日
      將系爭10861建號建物暨坐落基地應有部分移轉登記於原
      告指定之王詩婷，並依約取得履約保證專戶內原告匯入之
      價金18萬元，系爭10854建號、10855建號建物暨坐落基地
      應有部分則經被告於98年10月1日出售予吳靜怡，並已於
      98年10月13日辦妥所有權移轉登記完畢等事實，為兩造所
      不爭執之事實，已如前述，自堪信為真正。又被告迄尚未
      將系爭10861建號建物交付原告占有，亦為被告所自認，
      亦堪信為真正。
  二、原告主張被告應依兩造系爭不動產買賣契約之約定及民法
      第348條之規定，將系爭10861建號建物交付被告，被告則
      以兩造簽定系爭買賣契約時，言明如果其他繼承人不同意
      賣就不賣，且早在98年8月6日左右，被告即欲將系爭1086
      1建號建物點交予原告，並要求原告配合辦理系爭10854、
      10855建號建物價金提存及移轉登記等手續，然遭原告拒
      絕，現因原告僅給付價金20萬元，故不同意將系爭10861
      建號建物點交予原告等語為辯。經查：
    (一)按當事人主張有利於己之事實者，就其事實有舉證之責任
      ，民事訴訟法第277條定有明文。被告抗辯於兩造簽訂系
      爭不動產買賣契約時，兩造曾約定如賴仁龍之其他繼承人
      不同意賣即不賣，及被告於98年8月間即要求原告配合辦
      理系爭10854、10855建號建物移轉登記並系爭10861建號
      建物之點交事宜等語，為原告所否認，被告就上開有利於
      己之主張，自應負舉證之責任。查被告就其上開利己事實
      之主張，固舉証人陳旭偉為證，而陳旭偉於本院證述「兩
      造是在我事務所簽約，契約條款是兩造自行商定，我幫他
      們寫下來，我是受委託辦理移轉登記手續。兩造買賣標的
      物有三間套房，分別有兩個所有權人，其中一間是被告所
      有，另外兩間是賴仁龍所有，因為當時賴仁龍已死亡，被
      告是繼承人之一，所以賴仁龍所有的兩間套房如要一起處
      分，還要其他的繼承人同意才可以，被告說他有辦法去協
      調其他繼承人，所以兩造約定被告必需在98年11月30 日
      以前辦妥繼承登記並取得其他繼承人同意出售及辦理所有
      權移轉登記所需之文件交付委任地政士辦理過戶手續，但
      是期間屆至後，被告都沒有交付資料給我，只有買方即原
      告在簽約時有跟我說房地所有權要移轉給何人，至於兩造
      有無委任其他地政士辦理過戶手續，我不清楚。已經辦妥
      移轉登記之7樓之6（10861建號）的移轉手續是我承辦的
      ，因為這一戶在兩造簽契約時，兩造就已經同意就這一戶
      先辦理移轉登記。」、「（問：98年8至11月間，被告有
      無告訴你已可辦理移轉登記給原告？）是被告不同意辦理
      。因為被告的女兒行蹤不明，被告沒有辦法請他女兒提出
      同意書。所以我跟被告說這種情形我不敢辦。」、「我不
      記得被告有到我事務所來說可以辦理移轉登記，並且要點
      交。...」等語（見本院卷99年3月29日言詞辯論筆錄），
      依陳旭偉上開證述之內容，顯不足為兩造於簽定系爭買賣
      契約時，曾有如賴仁龍之其他繼承人不同意賣就不賣之約
      定，亦不足證明被告於98年8月6日左右即曾要求原告配合
      系爭10861建號建物點交、及辦理系爭10854、10855建號
      建物移轉登記手續而為原告所拒，被告上開抗辯已難逕信
      為真。
    (二)再參之兩造於系爭不動產買賣契約其他約定事項中之約定
      ：「....故買賣雙方達成下列協議(一)建號：10861所有權
      人為甲○○，雙方同意先行過戶至買方指定登記名義人名
      下，過戶完成後先從履保專戶中撥付新台幣壹拾捌萬元至
      賣方指定帳戶內。....(二)賣方須於民國98年11月30日前辦
      妥繼承登記並取得他繼承人同意出售及辦理所有權移轉登
      記所需之文件交付委任地政士辦理過戶手續。(三)若賣方無
      法於98年11月30日前辦妥繼承登記及取得他繼承人之同意
      出售及辦理所有權移轉登記之文件時賣方同意將履保專戶
      內之餘款歸還買方，而買方取得10861建號之所有權，賣
      方不得再向買方要求任何價金及補償，....若賣方完成(二)
      時，買方不得不買，否則已過戶於買方名下之10861建號
      必須於15日內過戶還賣方所指定名義人名下於履保專戶內
      之餘額歸還買方，其所需費用由買方負擔後本約終止。」
      等語觀之，不但無隻字片語提及如賴仁龍之其他繼承人不
      同意出售系爭10854、10855建號建物時，被告即得不予出
      售，反約明如被告無法於98年11月30日辦妥繼承登記並取
      得其他繼承人出售之同意及提出辦理所有權移轉登記所需
      文件，被告即應同意原告取回履保專戶內之餘款，並由原
      告取得系爭10861建號建物之所有權，亦即被告僅能取得
      原告訂約時所交付之定金2萬元及依約上開其他約定事項
      (一)自履保專戶取得之18萬元作為移轉系爭10861建號建物
      之對價，而不得再取得原告已匯入履保專戶內款項之餘款
      ，倘兩造於簽訂系爭買賣契約時，曾言明如其他繼承人不
      同意出售，被告即得不予出售之情，兩造絕無可能於系爭
      買賣契約書其他約定事項為上開約定，被告前開所辯洵不
      足採。
    (三)原告又主張被告就系爭10854、10855建號建物已給付不能
      ，且該給付不能係可歸責於被告等語。被告則以系爭1085
      4、10855建號建物會另行出售予吳靜怡，係因原告拒絕將
      應歸賴仁龍繼承人之一賴思螢之價金辦理提存等語為辯。
      經查，被告就其上開所辯，並未能舉證以實其說，已如前
      述，且系爭10854建號、10855建號建物暨坐落基地應有部
      分業經被告於98年10月1日出售予吳靜怡，並已於98年10
      月13日辦妥所有權移轉登記完畢，為兩造所不爭執之事實
      ，已如前述，是系爭10854、10855 建號建物暨坐落基地
      應有部分已陷於給付不能，而被告於本院審理中自認98年
      9月26日已找到賴思螢（見本院卷99年6月14日言詞辯論筆
      錄），彼時距兩造約定被告應履行提出系爭10854、10855
      建號建物移轉登記所需文件之98年11月30日，尚有二個月
      有餘之期間，被告並無不能或不及履行之情形，其竟不為
      履行，反於98年10月1日將系爭10854、10855建號建物另
      行出售予吳靜怡，而致系爭10854、10855建號建物部分陷
      於給付不能，該給付不能自屬可歸責於被告之事由所致甚
      明。
    (四)按物之出賣人，負交付其物於買受人，並使其取得該物所
      有權之義務。權利之出賣人，負使買受人取得其權利之義
      務，如因其權利而得占有一定之物者，並負交付其物之義
      務。民法第348條定有明文。系爭10854、10855建號建物
      暨坐落基地應有部分已陷於給付不能，且該給付不能係屬
      可歸責於被告之事由所致，已詳如前述，而依兩造買賣契
      約上揭其他約定事項「....(三)若賣方無法於98年11月30日
      前辦妥繼承登記及取得他繼承人之同意出售及辦理所有權
      移轉登記之文件時賣方同意將履保專戶內之餘款歸還買方
      ，而買方取得10861建號之所有權，賣方不得再向買方要
      求任何價金及補償，....」之約定，被告即負使原告取得
      系爭10861建號建物暨坐落基地應有部分所有權之義務，
      而被告雖已將系爭10861建號建物暨坐落基地應有部分依
      約移轉登記予原告指定之王詩婷，然迄未將系爭10861建
      號建物交付原告占有，復為被告所不爭執，則原告依民法
      第348條之規定，請求被告交付系爭10861建號建物，於法
      即屬有據。被告雖以原告迄僅給付20萬元，故不同意交付
      系爭10861建號建物等語為辯，惟綜合前開兩造買賣契約
      書其他約定事項(一)、(三)之約定以觀，被告既未能履行於98
      年11月30日前履行辦妥繼承登記並取得其他繼承人出售之
      同意及提出辦理所有權移轉登記所需文件之義務，被告自
      僅能取得原告於訂約時交付之定金2萬元及辦妥10861建號
      建物移轉登記時自履保專戶撥付之18萬元，作為移轉系爭
      10861建號建物所有權予原告之對價，被告自不得以原告
      僅給付20萬元為由，拒絕交付系爭10861建號建物予原告
      。
  三、原告又主張系爭10854、10855建號建物因可歸責於被告之
      事由而給付不能，原告依法解除兩造間系爭10854、10855
      建號建物暨坐落基地應有部分之買賣契約，並依民法第22
      6條及兩造系爭買賣契約第11條第3項請求被告給付違約金
      等語。經查，系爭10854、10855建號建物部分暨坐落基地
      應有部分，係因可歸責於被告之事由而陷於給付不能，已
      詳如前述，則原告主張依民法第256條之規定，解除兩造
      間就系爭10854、10855建號建物暨坐落基地應有部分之買
      賣契約，於法即屬有據。又兩造間系爭買賣契約第11條第
      3項固有「本約簽訂後，乙方若有擅自解約、不為給付、
      給付不能或違約情事致本約解除時，除應負擔甲方所受損
      害之賠償外並喪失收受買賣價金之權利，且應返還乙方已
      支配價金，並同意按甲方已支付價金總額之同額，作為懲
      罰性違約金另行給付甲方。」之約定，惟上開約定係一般
      代書或仲介公司所提供、事先擬妥內容之契約書，而兩造
      因本件買賣之標的物共有三間房屋，且有部分買賣標的得
      先行移轉所有權、部分標的於買賣當時尚無法為所有權移
      轉登記之複雜情況，故兩造乃就買賣雙方如有違約應如何
      處理乙節，另行於系爭買賣契約其他約定事項之(三)為「..
      ..(三)若賣方無法於98年11月30日前辦妥繼承登記及取得他
      繼承人之同意出售及辦理所有權移轉登記之文件時賣方同
      意將履保專戶內之餘款歸還買方，而買方取得10861建號
      之所有權，賣方不得再向買方要求任何價金及補償，....
      若賣方完成(二)時，買方不得不買，否則已過戶於買方名下
      之10861建號必須於15日內過戶還賣方所指定名義人名下
      於履保專戶內之餘額歸還買方....」之約定，則兩造於系
      爭買賣契約其他約定事項之(三)之上開約定之效力，自應優
      先於系爭買賣契約第11條第3項之約定，兩造就系爭買賣
      契約之履行倘有違約情事，如該違約情事符合系爭買賣契
      約其他約定事項之(三)所約定之違約情狀，自應依系爭買賣
      契約其他約定事項之(三)之約定定其法律效果，而不得再依
      系爭賣賣契約第11條第3項主張權利。兩造簽訂系爭買賣
      契約後，被告已依約將系爭10861建號建物暨坐落基地應
      有部分所有權移轉登記予原告，系爭10854、10855建號建
      物暨坐落基地應有部分則因可歸責於被告之事由而給付不
      能，均已詳如前述，則被告就系爭買賣契約關於出賣人義
      務履行之違約情事，正符合兩造於系爭買賣契約其他約定
      事項之(三)所約定之違約情狀，依該約定之效果，原告得取
      回前已匯入履保專戶內之餘款，並取得系爭10861建號建
      物暨坐落基地應有部分所有權，被告則不得再要求原告給
      付其他價金或補償，而原告於被告違約未能於98年11月30
      日前履行出賣人就系爭10854、108 55建號建物暨坐落基
      地應有部分所有權移轉登記義務後，已於98年12月間取回
      其前匯入履保專戶內之餘款20萬元，復為兩造不爭執之事
      實，則兩造業以依系爭買賣契約其他約定事項之(三)所約定
      之內容履行完畢，原告再依系爭買賣契約第11條第3項約
      定，請求被告給付違約金40萬元，於法即屬無據，不應准
      許。
  四、原告另以被告逾兩造約定應交付系爭10861建號建物之履
      行期，迄未將系爭10861建號建物點交予原告，應負遲延
      責任，主張被告應依兩造間系爭買賣契約第10條第5項之
      約定給付違約金。經查，被告依兩造系爭買賣契約之約定
      ，負有將系爭10861建號建物交付原告占有之義務，已如
      前述，而依兩造系爭買賣契約第第10條第5項「本約買賣
      標的雙方應於產權移轉登記完畢，並辦妥相關之他項權利
      登記或塗銷等作業無誤後辦理點交（若因相關作業遲延者
      ，最遲不得逾民國98年12月31日）同時甲方（按即原告，
      下同）應履行全部價金之給付....。如屆最後期限乙方（
      按即被告，下同）不能點交時，乙方應自最後期限之次日
      起算，每逾一日按買賣總價金萬分之五計付違約金賠償甲
      方...」之約定，被告至遲應於98年12月31日將系爭10861
      建號建物交付原告，被告迄尚未將系爭10861建號建物點
      交原告，則原告依上開約定，請求被告給付自99年1月1日
      起因交付系爭10861建號建物遲延之違約金，即屬有據。
      又兩造間就系爭10854、10855建號建物暨坐落基地應有部
      分之買賣契約業經原告解除，而原告依兩造間系爭買賣契
      約其他約定事項之(一)、(三)之約定，得以總價20萬元之價額
      取得系爭10861建號建物暨坐落基地應有部分之所有權，
      亦均已如前述，兩造間就系爭10854、10855建號建物暨坐
      落基地應有部分之買賣契約既因解除而失其存在，則計算
      系爭10861建號建物交付遲延違約金之計算基準，即應以
      系爭10861建號建物暨坐落基地應有部分之價額20萬元為
      計算基準，則原告得請求被告因交付遲延之違約金即為每
      日100元（計算式：200,000元5/萬＝100元）。從而，
      原告請求被告自99年1月1日起至交付系爭10861建號建物
      之日止，按日給付原告100元，為有理由，應予准許。逾
      上開金額之請求部分，則屬無據。
  五、綜據上述，原告依系爭買賣契約之法律關係，請求被告交
      付系爭10861建號建物、並請求被告自99年1月1日起至交
      付系爭10861建號建物之日止，按日給付原告100元，為有
      理由，應予准許。至原告逾上開範圍之請求，則屬無據，
      應予駁回。
  六、末按所命給付之金額或價額未逾50萬元之判決，法院應依
      職權宣告假執行，民事訴訟法第389條第1項第5款定有明
      文。本件所命給付標的之價額未逾50萬元，爰依上開規定
      ，就原告勝訴部分，依職權宣告假執行。被告陳明願供擔
      保免為假執行，核無不合，茲酌定相當之擔保金額准許之
      。至原告敗訴部分，其假執行之聲請即失所附麗，應併予
      駁回。
  七、本件判決之結果已臻明確，兩造其餘攻擊防禦方法，經審
      酌均於判決結果無影響，毋庸一一贅述，附此敘明。
伍、結論：本件原告之訴為一部有理由、一部無理由，依民事訴
    訟法第79條、第389條第1項第5款、第392條第2項，判決如
    主文。
中    華    民    國    99    年    9     月    14    日
                  民事第二庭    法  官  呂麗玉
正本係照原本作成。
如對本判決上訴，須於判決送達後20日內向本院提出上訴狀。
中    華    民    國    99    年    9     月    14    日
                                書記官  趙振燕

司法院資訊處製作；財團法人民間司法改革基金會備份。
